【裁判字號】    90,易,2641
【裁判日期】    900926
【裁判案由】    竊盜
【裁判全文】
臺灣臺中地方法院刑事判決                          九十年度易字第二六四一號
    公  訴  人  台灣台中地方法院檢察署檢察官
    被      告  乙○○
    選任辯護人  張淑琪律師
右列被告因竊盜案件，經檢察官提起公訴（九十年度偵字第一二三四一號），本院判
決如左：
    主  文
乙○○竊盜，處有期徒刑肆月，如易科罰金，以參佰元折算壹日。
    事  實
一、乙○○前於民國（下同）八十八年間，因犯竊盜案件，經本院判處有期徒刑一年
    ，緩刑五年確定，現仍於緩刑期間，詎仍不知悔改，於九十年七月十一日中午十
    二時許，騎乘未懸掛車牌之重型機車行經台中市南屯區樂田巷二之三十四號丁○○住宅前，見四下無人，竟基於意圖為自己不法之所有，侵入該住宅（侵入住宅
    部分未據告訴），在該住宅之內廳書桌抽屜中，竊取甲○○所有內裝有象牙製項
    鍊、塑膠製項鍊各一條、瓷製項鍊二條及玉手環一個之皮包一只，及在客廳中竊
    取丙○○所有之洋酒一瓶（總價值共約新台幣五千餘元），得手後，騎乘上開機
    車離去之際，適為餐畢返家之丁○○發覺有異而追出查看，而見乙○○騎車自其
    住宅離去，丁○○即告知適騎機車返家之子丙○○於其後追趕，追趕二百公尺後
    ，在台中市南屯區樂田巷三之八號後方，丙○○見乙○○將機車未熄火而停放於
    路旁，正在草叢內翻動檢視上開所竊得皮包內之物品，而當場逮捕，並報警處理
    。
二、案經台中市警察局第四分局報告台灣台中地檢署檢察官偵查起訴。
    理  由
一、訊據被告乙○○矢口否認有為何竊盜犯行，辯稱：當日伊至上址附近想要找工作
    ，適巧內急，而將機車停放於路旁，欲在草叢內小解，在草叢內發現有一個皮包
    ，好奇之餘始撿拾該皮包查看其內有何物品，即被丙○○發覺，而誤認係伊竊取
    該皮包，伊並未為何竊盜之行為云云。然查：證人丁○○於本院審理時陳稱：當
    日伊吃飽飯正在在家裡看電視，聽到不一樣的機車聲，所以跑出來看，剛好看到
    一台機車沒有懸掛車牌，車子的顏色深色有點像黑色，騎機車之人身穿灰色上衣
    ，穿著一件長度至膝蓋的褲子，自門口騎出去，剛好伊兒子丙○○騎車回來，伊
    就叫丙○○去追（見本院九十年九月三日訊問筆錄），核與被告於上開時地查獲
    時之穿著、機車之式樣大致相符；又證人丙○○證稱：當時伊剛好從外面回來，
    伊家附近均是農田，平時車子不多，只有農忙時才有車子在走，當日伊回家時看
    到道路上有機車，回到家之後伊父親告訴伊情形後，馬上就騎車追上去，當時路
    上沒有什麼車，伊父親指著那台機車告訴伊，就是那台機車自伊家中出去，所以
    就跟著追，整路上都沒有其他的遮蔽物，所以伊從頭到尾都看著這台機車，後來
    看到被告停在一個絲瓜棚下，臉朝內面在翻一包東西，那包東西確實是伊太太甲○○所有，後來伊發現家裡掉了一瓶酒，也在被告翻東西的地方找到該瓶酒（見
    本院九十年九月三日訊問筆錄）；另被害人甲○○指稱：伊平日將皮包放在內廳
    的抽屜裡，當天早上伊要去工作前還曾打開抽屜拿髮夾，當時還有看到皮包（見
    本院九十年九月十二日審理筆錄）等語，再徵諸被告與證人及被害人間並無任何
    仇隙，業經被告陳明在卷，則斷無構陷被告之理等情，顯見被害人甲○○之皮包
    係於九十年七月十一日中午失竊，且被告確曾於當日至被害人之上開住處，而在
    上揭查獲處翻動甲○○之皮包。雖被告辯稱：被害人及證人等並未親見伊竊盜云
    云。惟按間接事實之本身，雖非證據，然因其具有判斷直接事實存在之作用，固
    亦有證據之機能，最高法院著有七十五年台上字第一八二二號判例可資參照；又
    竊盜係趁人之不知而為之行為，其行為本身既為觸法行為且具隱密性，行為人於
    行為時當然不欲為人所知悉，是此類行為甚難有現場目擊證人，此為眾所周知之
    事實。是本件被告行竊時，固無直接目擊證人可為證明，然依前開說明被告持有
    被害人甲○○之皮包，及自證人丁○○家中離去等間接事實，足資推論、佐證被
    告竊取上開物品之事實。被告雖請求就證人丙○○所提出之洋酒送指紋鑑定，然
    因該瓶洋酒並非於被告為警查獲時隨即扣案，且自九十年七月十一日失竊至證人
    丙○○於九十年九月十二日開庭提出，時間已逾二月，其間該酒瓶亦經多人觸摸
    ，是本院認就此部分證據調查之聲請，尚不足為被告有利之認定。此外，並有贓
    物保管收據一紙、現場照片八幀及現場圖乙紙附卷可憑。被告上開所辯，尚難採
    信。本件事證明確，被告犯行洵堪認定，應予依法論科。
二、核被告乙○○所為，係犯刑法第三百二十條第一項之竊盜罪。爰審酌被告年青力
    壯，不思正途謀生，前甫因竊盜案件而經本院論罪科刑，猶不知警惕，暨犯罪動
    機、目的、侵入被害人之住宅內竊盜，對被害人居家安全之危害甚巨，暨犯罪後
    仍飾詞卸責等一切情狀，量處如主文所示之刑，並諭知易科罰金之折算標準，以
    示懲儆。
據上論斷，應依刑事訴訟法第二百九十九條第一項前段，刑法第三百二十條第一項、
第四十一條第一項前段，罰金罰鍰提高標準條例第一條前段、第二條，判決如主文。
中      華      民      國      九十      年    九    月    二十六      日
                              台灣台中地方法院刑事第六庭
                                  法  官  劉  麗  瑛
右正本證明與原本無異。
如不服本判決，應於送達後十日內向本院提出上訴狀 （須附繕本） ，上訴於台灣高等
法院台中分院。
                                  書記官
中      華      民      國      九十      年    九    月    二十六      日
附錄論罪科刑法條
刑法第三百二十條第一項
意圖為自己或第三人不法之所有，而竊取他人之動產者，為竊盜罪，處五年以下有期
徒刑、拘役或五百元以下罰金。


司法院資訊處製作；財團法人民間司法改革基金會備份。
